【裁判字號】    98,交聲,100
【裁判日期】    980527
【裁判案由】    違反道路交通管理處罰條例聲明異議
【裁判全文】
臺灣士林地方法院交通事件裁定         98年度交聲字第100號
原處分機關  臺北市交通事件裁決所
異議人即    甲○○
受處分人
上列受處分人因違反道路交通管理處罰條例案件，對於臺北市交
通事件裁決所98年1 月9 日所為之處分（原處分案號：北市裁罰
字第裁22-A01YQD344號），聲明異議，本院裁定如下：
    主  文
異議駁回。
    理  由
一、按禁止臨時停車線為紅色實線，用以指示禁止臨時停車路段
    ，其禁止時間為全日24小時，道路交通標誌標線號誌設置規
    則第169 條第1 項、第2 項、第4 項定有明文；設有禁止臨
    時停車標誌、標線處所不得臨時停車，而禁止臨時停車處所
    不得停車，道路交通安全規則第111 條第1 項第3 款及第11
    2 條第1 項第1 款亦定有明文。又汽車駕駛人在設有禁止臨
    時停車處所停車，處新臺幣（下同）600 元以上1,200 元以
    下罰鍰，道路交通管理處罰條例第56條第1 項第1 款亦有明
    文。
二、原處分意旨略以：異議人即受處分人甲○○所有車牌號碼30
    00-QV 號自用一般小客車（下稱上開自小客車），於民國97
    年11月26日8 時31分許，在臺北市○○街劃有禁止臨時停車
    紅線路段處停車，經臺北市政府警察局交通警察大隊拖吊移
    置並舉發「在劃有紅線路段停車」之違規，爰依道路交通管
    理處罰條例第56條第1 項第1 款規定，處罰鍰900 元整。
三、聲明異議意旨略以：伊於97年11月26日，在住家門前停車遭
    到拖吊，惟該路段劃設有紅、白實線併列，白實線清晰而紅
    實線脫漆模糊，且該處並無設立禁止停車之標誌，易使人誤
    認該處為可停車之處。該處既不能停車，又為何劃設白實線
    致使伊遭警舉發，爰聲明異議云云。
四、經查：異議人即受處分人甲○○所有之車牌號碼3000-QV 號
    自小客車，於97年11月26日8 時31分許，在臺北市○○街之
    劃有禁止臨時停車紅線路段停車，為臺北市政府警察局交通
    警察大隊員警逕行舉發「在劃有紅線路段停車」之違規事實
    ，為異議人所是認，並有掌電字第A01YQD344 號舉發通知單
    1 紙、現場舉發照片3 張在卷可稽。異議人固不否認有於上
    揭時、地，將其所有之上開自小客車停放於劃有紅色實線之
    路段，惟辯稱：該路段設有紅、白實線併列，易使人混淆而
    誤認該處可合法停放車輛云云，惟查：經觀卷附之舉發採證
    照片3 幀，明顯所示該路段之紅色實線劃設於道路側邊之水
    溝蓋上，並無斑駁脫漆致不可辨識，一般人仍能以肉眼清楚
    明視該紅線。再經本院依職權函詢臺北市交通管制工程處，
    該工程處於98年3 月25日以北市交工設字第09831156000 號
    函覆：「臺北市○○街20 4號前之禁停紅線係依臺北市內湖
    區公所反映（96年1 月15日北市湖民字第09630113100 號）
    該路段車輛往來頻繁，為維護行人通行安全建議劃設紅線，
    本處配合於96年2 月上旬施工完成，自劃設後無塗銷紀錄。
    至該處白色實線係屬『道路交通標誌標線號誌設置規則』第
    183 條之路面邊線」等語明確，有上開函文在卷足憑。而按
    道路交通標誌標線號誌設置規則第183 條規定，「路面邊線
    ，用以指示路肩或路面外側邊緣之界線。其線型為白實線，
    線寬為十五公分，整段設置。但交岔路口及劃設有禁止停車
    線、禁止臨時停車線處或地面有人行道之路段『得』免設之
    。」，是可知該路段之紅色實線確為主管機關依法劃設，而
    該路段之白色實線為一道路邊線，於劃有紅色實線之處仍可
    併列，兩者所示效力及所規範範圍並不相衝突，其尚無變更
    或減損紅實線之效力至為明顯。至異議人雖以系爭停車地點
    並未設置禁止停車標誌云云置辯，然依首揭道路交通安全規
    則之規定，該路段劃有禁止臨時停車之紅實線，駕駛人自不
    可於該處停放車輛，異議人既為考領有駕駛執照之人，並親
    自參與交通運作，自應知悉紅實線劃設之目的及效力，且有
    遵守之義務，若於劃有紅實線之路段再設有禁止停車之標誌
    ，則該標誌亦僅具有提醒、督促駕駛人注意之作用而已，是
    禁止臨時停車處所僅需標誌、標線擇一設置，不以兩者同設
    為必要，故異議人前揭所辯，尚無從解免其違規停車行為之
    責任。
五、綜上所述，異議人上開所辯，委無足採，原處分機關依道路
    交通管理處罰條例第56條第1 項第1 款及違反道路交通管理
    事件統一裁罰基準表之規定，裁處異議人罰鍰900 元，於法
    自無不合，異議人之異議為無理由，應予駁回。
據上論斷，應依道路交通案件處理辦法第19條，裁定如主文
中    華    民    國    98    年    5     月    27    日
                  交通法庭法  官  高雅敏
以上正本證明與原本無異。
如不服本裁定應於送達後5日內向本院提出抗告狀。
                          書記官  陳映羽
中    華    民    國    98    年    5     月    27    日


司法院資訊處製作；財團法人民間司法改革基金會備份。
